【裁判字號】    98,交聲,201
【裁判日期】    980826
【裁判案由】    交管條例聲異
【裁判全文】
臺灣板橋地方法院交通事件裁定         98年度交聲字第201號
原處分機關  交通部公路總局臺北區監理所板橋監理站
異  議  人  甲○○
即受處分人
上列異議人即受處分人因違反道路交通管理處罰條例案件，對於
交通部公路總局臺北區監理所板橋監理站於民國97年12月17日所
為之處分（原處分案號：板監裁字裁41-Q00000000號），聲明異
議，本院裁定如下：
    主  文
異議駁回。
    理  由
一、原處分意旨略以：異議人即受處分人甲○○於民國95年10月
    6 日晚上9 時23分許，騎乘車牌號碼PPP-185 號重型機車，
    行經宜蘭縣金山東路與員山路口，因「使用註銷駕駛執照駕
    車」之違規行為，遭員警當場攔停製單舉發，爰依違反道路
    交通管理處罰條例第21條第1 項第4 款規定，裁處受處分人
    罰鍰新臺幣（下同）9,600元，並扣繳駕駛執照。
二、聲明異議意旨略以：伊當天確實有騎乘上開重型機車行經宜
    蘭縣金山東路與員山路口因紅燈左轉之違規行為被開單，但
    伊已繳納罰鍰，且一次裁罰在95年6 月30日已廢止，監理所
    不能因為伊駕照被註銷再開伊1 張罰單，爰依法聲明異議，
    請求撤銷原處分云云。
三、按汽車駕駛人，駕駛執照業經註銷仍駕駛小型車或機器腳踏
    車者，處新臺幣6,000 元以上12,000元以下罰鍰，並當場禁
    止其駕駛，駕駛執照應扣繳之，道路交通管理處罰條例第21
    條第1 項第4 款、第4 項前段分別定有明文。
四、經查：
(一)本件異議人甲○○於上開時、地，騎乘上開重型機車，行經
    宜蘭縣金山東路與員山路口時，因「駕駛執照業經註銷仍騎
    乘機車」之違規事實，經宜蘭縣警察局宜蘭分局員山分駐所
    員警郭聖明當場攔停舉發，嗣經原處分機關即交通部公路總
    局臺北區監理所板橋監理站依據道路交通管理處罰條例第21
    條第1 項第4 款規定，於97年12月17日裁處異議人罰鍰9,60
    0 元，並扣繳駕駛執照之事實，有上開裁決書、宜蘭縣警察
    局宜警交字第Q00000000 號舉發違反道路交通管理事件通知
    單在卷可憑（見本院卷第8 、9 頁），且異議人對於其於上
    開時、地，確有騎乘上開重型機車及其駕照業經註銷之事實
    並不爭執，足認異議人確有於駕照業經註銷期間，騎乘重型
    機車情事無訛。
(二)查異議人前於93年10月7 日下午3 時54分許，騎乘車牌號碼
    GRK-326 號重型機車，行經臺北市○○路與西藏路口時，因
    不依標誌、標線、號誌指示之違規行為，經臺北市政府警察
    局萬華分局莒光派出所員警王志承當場攔停舉發，嗣經交通
    部公路總局臺北區監理所板橋監理站於94年2 月4 日以板監
    違字第裁41-ACV004783號裁決書裁處異議人「罰鍰新臺幣1,
    800 元，並依第63條第1 項記違規點數1 點，罰緩限於94年
    3 月6 日前繳納，上開罰鍰逾期不繳納之處分：（一）自94
    年3 月7 日起易處吊扣駕駛執照2 個月，並限於94年3 月21
    日前繳送；（二）94年3 月21日前未繳送駕駛執照者，自94
    年3 月22日起易處吊銷，並逕行註銷駕駛執照；（三）駕駛
    執照吊（註）銷後，自94年3 月22日起1 年內不得重新考領
    駕駛執照」，該裁決書已於94年2 月14日送達異議人位於臺
    北縣永和市○○路53號9 樓之住處，並由其本人蓋章簽收，
    嗣因異議人未於規定期限內繳納罰鍰及辦理機車駕駛執照易
    處吊扣之手續，異議人之駕駛執照遂於94年3 月22日為板橋
    監理站逕行註銷1 年，且迄今並未重新考領機車駕駛執照之
    事實，有臺北市政府警察局北市警交大字第ACV004783 號舉
    發違反道路交通管理事件通知單、交通部公路總局臺北區監
    理所板橋監理站板監違字第裁41-ACV004783號裁決書、郵件
    送達回執、機車駕照基本資料各1 份附卷可稽（見本院卷第
    11、12、13頁），堪認屬實。
(三)再者，觀諸宜蘭縣警察局宜警交字第Q00000000 號舉發通知
    單之「收受通知聯者簽章」欄註記有「甲○○」之簽名，有
    上開舉發通知單在卷可考（見本院卷第8 頁），則上開舉發
    通知單既經異議人當場簽名收受，足證舉發員警係依據異議
    人所提供之資料而查知異議人確有駕駛執照業經註銷之情形
    ，自得據以製單舉發，並無違誤，且異議人對於舉發員警所
    填載舉發通知單內各欄位之內容亦經其確認無誤後簽名，是
    異議人辯稱：95年6 月30日已廢止一次裁罰，監理所不能事
    後再開伊罰單云云，顯係卸責之詞，不足採信。
五、從而，異議人之機車駕駛執照既經註銷，仍於上開時、地，
    騎乘車牌號碼PPP-185 號重型機車之違規事實甚明，是原處
    分機關據以援引前揭規定，並參酌違反道路交通管理事件統
    一裁罰基準表之規定，裁處異議人罰鍰9,600 元，並扣繳駕
    駛執照，核無違誤。本件異議為無理由，應予駁回。
據上論斷，應依道路交通案件處理辦法第19條，裁定如主文。
中    華    民    國    98    年    8     月    26    日
                  交通法庭  法  官  錢衍蓁
上列正本證明與原本無異。
如不服本裁定，應於裁定送達後五日內敘明抗告理由，向本院提
出抗告狀。
                                書記官  劉靜慧
中    華    民    國    98    年    8     月    26    日


司法院資訊處製作；財團法人民間司法改革基金會備份。
